臺灣雲林地方法院刑事協商判決          100年度易字第414號
公  訴  人  臺灣雲林地方法院檢察署檢察官
被      告  鐘福中
指定辯護人  本院公設辯護人許俊雄
上列被告因竊盜案件，經檢察官提起公訴（100年度偵字第2550
、2948號），並聲請法院改依協商程序而為判決，本院認為適當
，同意由法官一人獨任進行協商判決程序，判決如下：
    主      文
鐘福中竊盜，累犯，處有期徒刑伍月，如易科罰金，以新臺幣壹
仟元折算壹日。又竊盜，累犯，處有期徒刑伍月，如易科罰金，
以新臺幣壹仟元折算壹日。應執行有期徒刑捌月，如易科罰金，
以新臺幣壹仟元折算壹日。
    事實及理由
一、犯罪事實：
    鐘福中因竊盜、公共危險案件，經臺灣板橋地方法院以98
    年度交簡字第3504號判決分別判處有期徒刑5 月、罰金新臺
    幣（下同）8 萬元確定；復因詐欺案件，經臺灣苗栗地方
    法院以98年度苗簡字第1057號判決判處有期徒刑3 月確定；
    再因竊盜案件，經本院以99年度虎簡字第58號判決判處有
    期徒刑5 月確定；上開、所示之2 罪，經本院以99年度
    聲字第641 號裁定定其應執行有期徒刑7 月確定；與上開
    所示之罪接續執行，於100 年01月06日縮短刑期執行完畢。
    詎仍不知悔改，為供代步使用，分別為下列犯行：
  (一)於100 年01月21日18時許，行經位在臺南市○○路160 號之
    聖母廟處，見陳梅蘭所有供郭武雄管領使用之車牌號碼UOY-
    379 號輕型機車停放該處，無人看管，且該機車之鑰匙仍插
    在車頭電門上，遂認有機可趁，竟意圖為自己不法所有，徒
    手竊取郭武雄管領之前揭輕型機車1 部（該車價值據郭武雄
    稱約2 千元），得手後旋即騎乘離去，至某處檳榔攤飲酒。
    嗣後則將上開機車棄置在臺南市安南區○○○○○路口旁。
  (二)於100 年03月31日09時許（起訴書誤載為10時許），行經雲
    林縣斗南鎮○○里○○道路（電桿號南興線18號）前，見鄭
    進國所有之車牌號碼6665-SX 號自小貨車停放該處，無人看
    管，車門未關且該車之鑰匙仍插在電門上，遂認有機可趁，
    竟意圖為自己不法所有，隨即上車，徒手竊取鄭進國所有之
    上開自小貨車1 部（該車價值據鄭進國稱約25萬元），得手
    後旋即駕駛竊得之上開自小貨車離去。
    嗣於100 年01月22日，為警尋獲上開車牌號碼UOY-379 號
    輕型機車（業已發還被害人郭武雄領回），經警採取遺留在
    該機車上之指紋送鑑，查知該指紋與鐘福中左姆指指紋相符
    ；復於100 年03月31日19時10分許，為警在高雄市○○區
    ○○里○○路與保興（起訴書誤載為保應）二路口，起獲前
    揭車牌號碼6665-SX 號自小貨車（業已發還告訴人鄭進國領
    回），並當場查獲鐘福中，始悉上情。
二、證據名稱：
  (一)被告鐘福中於偵查及本院訊問時之自白。
  (二)被害人郭武雄、告訴人鄭進國於警詢之指述。
  (三)內政部警政署刑事警察局100 年02月25日刑紋字第1000022
    235 號鑑定書1 份。
  (四)具領人鄭進國之贓物認領保管單1 份。
  (五)刑案現場照片8 張、。
  (六)車牌號碼UOY-379 號輕型機車、6665-SX 號自小貨車之車輛
    詳細資料報表各1 份。
  (七)車牌號碼6665-SX 號自小貨車之車輛尋獲電腦輸入單1份。
  (八)本院公務電話紀錄單2紙。
三、本案經檢察官與被告鐘福中、辯護人於審判外達成協商之合
    意，且被告鐘福中已認罪，其合意內容為：鐘福中竊盜，累
    犯，處有期徒刑5 月，如易科罰金，以1 千元折算1 日；又
    竊盜，累犯，處有期徒刑5 月，如易科罰金，以1 千元折算
    1 日；應執行有期徒刑8 月，如易科罰金，以1 千元折算1
    日。
四、應適用之法條：刑事訴訟法第455 條之2 第1 項、第455 之
    4 第2 項、第455 條之8 、第454 條第1 項，刑法第320 條
    第1 項、第47條第1 項、第41條第1 項前段、第8 項、第51
    條第5 款，刑法施行法第1 條之1 第1 項、第2 項前段。
五、協商判決原則上不得上訴。但有刑事訴訟法第455 條之4 第
    1 項第1 款「於本訊問程序終結前，被告撤銷協商合意或檢
    察官撤回協商聲請者」；第2 款「被告協商之意思非出於自
    由意志者」；第4 款「被告所犯之罪非第455 條之2 第1 項
    所定得以協商判決者」；第6 款「被告有其他較重之裁判上
    一罪之犯罪事實者」；第7 款「法院認應諭知免刑或免訴、
    不受理者」情形之一，或協商判決違反同條第2 項「法院應
    於協商合意範圍內為判決；法院為協商判決所科之刑，以宣
    告緩刑或2 年以下有期徒刑、拘役或罰金為限」等規定者（
    以上均簡稱但書情形）外，不在此限（即有但書情形，依法
    仍得上訴）。
六、本件如有上述但書情形，且不服本判決時，得自收受判決送
    達之日起10日內，向本院提出上訴狀（須附繕本），上訴於
    第二審法院。
本案經檢察官魏偕到庭執行職務。
中    華    民    國   100    年    7     月    29    日
                  刑事第六庭    法  官  陳佩怡
以上正本證明與原本無異。
                                書記官  林佳慧
中    華    民    國   100    年    7     月    29    日
附錄本案論罪科刑法條全文：
中華民國刑法第320條
意圖為自己或第三人不法之所有，而竊取他人之動產者，為竊盜
罪，處5  年以下有期徒刑、拘役或 5 百元以下罰金。
意圖為自己或第三人不法之利益，而竊佔他人之不動產者，依前
項之規定處斷。
前二項之未遂犯罰之。